臺灣高等法院刑事判決　　　　　　　　99年度上易字第2767號
上　訴　人
即　被　告　郭健輝
　　　　　　郭美德
上列上訴人因竊盜案件，不服臺灣宜蘭地方法院99年度易字第
364號，中華民國99年11月10日第一審判決（起訴案號：臺灣宜
蘭地方法院檢察署99年度偵字第2995號），提起上訴，本院判決
如下：
    主  文
上訴駁回。
郭美德緩刑肆年。
    事  實
一、郭健輝與郭美德共同意圖為自己不法之所有，基於竊盜之犯
    意聯絡，於民國99年7月6日下午3時許，在宜蘭縣大同鄉古
    魯巷，攜帶客觀上足供兇器使用之乙炔，以乙炔切割之方式
    ，竊取行政院農業委員會林務局羅東林區管理處所管領之H
    型鋼鐵2支、C型鋼鐵1支及黑鐵門1樘得手，並放置於路旁，
    於準備搬運載離之際，為警據報當場查獲。
二、案經宜蘭縣政府警察局三星分局報告臺灣宜蘭地方法院檢察
    署檢察官偵查起訴。
    理  由
壹、程序方面
    按被告以外之人於審判外之言詞或書面陳述，除法律有規定
    者外，不得作為證據；又被告以外之人於審判外之陳述，雖
    不符第159條之1至第159條之4之規定，但經當事人於審判程
    序同意作為證據，法院審酌該言詞陳述或書面陳述作成時之
    情況，認為適當者，亦得為證據；當事人、代理人或辯護人
    於法院調查證據時，知有第159條第1項不得為證據之情形，
    而未於言詞辯論終結前聲明異議者，視為有前項之同意，刑
    事訴訟法第159條第1項、第159條之5規定甚明。經查，本判
    決後開所引用之各該被告以外之人於審判外之陳述（包括書
    面陳述），雖屬傳聞證據，惟於本院審理時，被告郭健輝、
    郭美德及檢察官均表示對證據能力無意見而不予爭執，且迄
    至言詞辯論終結前亦均未聲明異議，本院審酌上開證據資料
    製作時之情況，尚查無違法不當及證明力明顯過低之瑕疵，
    亦認為以之作為證據應屬適當，故揆諸前開法律規定與說明
    ，爰逕依刑事訴訟法第159條之5規定，認前揭證據資料均例
    外有證據能力。
貳、實體部分
一、前揭犯罪事實，業據被告郭健輝、郭美德於偵查及本院審理
    時均坦承不諱，核與證人林志彬於警詢證述相符，並有贓物
    認領保管單、會勘紀錄表各1份（見警卷第9頁至第10頁）及
    現場照片8張（見警卷第12頁至第15頁）在卷可稽，足認被
    告二人上開任意性自白，應與事實相符，而可採信。雖被告
    被告郭健輝、郭美德曾於原審中否認犯行，辯稱：伊等從事
    資源回收行業，是1位原住民綽號「阿雄」之人要將上開鋼
    鐵賣給伊等，伊等才去收購，並不知上開鋼鐵是行政院農業
    委員會林務局所管領之財物，並無竊盜犯意云云，然此情業
    經證人梁一雄於原審到庭否認（見原審卷第51頁），亦核與
    證人即查獲員警古世傑於原審供稱：警詢時曾通知梁一雄到
    派出所跟被告二人對質，梁一雄說被告二人在查獲前1、2天
    有詢問他鐵是誰的，他並沒有叫被告二人去拿，東西是林務
    局的，他不能作主等語相符（見原審卷第30頁），堪認被告
    二人所辯，顯為事後卸責之詞，無足可採。是本案事證明確
    ，被告二人犯行洵堪認定，應予依法論科。
二、查乙炔可供切割不鏽鋼等堅硬金屬器物，衡情於客觀上具有
    危險性，足對人之生命、身體構成威脅，堪認可供兇器使用
    ，是核被告二人所為，係犯刑法第321條第1項第3款之攜帶
    兇器竊盜罪。被告二人間就上開犯行，有犯意聯絡及行為分
    擔，應論以共同正犯。原審適用刑法第28條、第321條第1項
    第3款、第41條第1項前段，審酌被告郭健輝、郭美德本案犯
    罪手段、分工方式、所竊財物價值，及被告二人犯後飾詞狡
    辯，未見悔意，惟本件幸經警當場查獲，對被害人之損害尚
    屬有限，檢察官對之均求刑有期徒刑6月等一切情狀，分別
    量處被告郭健輝、郭美德各有期徒刑6月，並均諭知易科罰
    金之折算標準，經核認事用法均無不合，量刑亦屬適當。被
    告二人上訴請求從輕量刑云云，係就原審法院適法範圍裁量
    權而為爭執，惟刑之量定乃事實審法院之職權，原審既已就
    被告二人犯罪之各種情狀加以審酌，並在法定刑範圍量處，
    即難指有量刑過重之失衡，上訴為無理由，應予駁回。末查
    ，被告郭美德前未曾受有期徒刑以上刑之宣告，有本院被告
    前案紀錄表在卷可參，本院考其素行良好，僅因一時思慮不
    周，致罹刑章，經此教訓後，當知警惕，信無再犯之虞，故
    本院認對被告郭美德所宣告之刑，以暫不執行為適當，爰併
    予宣告緩刑4年，以啟自新。
據上論結，應依刑事訴訟法第368條，刑法第74條第1項第1款，
判決如主文。
本案經檢察官楊秀蘭到庭執行職務。
中    華    民    國   100    年    1     月    28    日
                  刑事第十二庭審判長法  官  蔡永昌
                                    法  官  蔡新毅
                                    法  官  蘇隆惠
以上正本證明與原本無異。
不得上訴。
                                    書記官  楊妙恩
中    華    民    國   100    年    1     月    28    日
本案論罪科刑主要法條：
中華民國刑法第321條（加重竊盜罪）
犯竊盜罪而有左列情形之一者，處6月以上、5年以下有期徒刑：
一、於夜間侵入住宅或有人居住之建築物、船艦或隱匿其內而犯
    之者。
二、毀越門扇、牆垣或其他安全設備而犯之者。
三、攜帶兇器而犯之者。
四、結夥三人以上而犯之者。
五、乘火災、水災或其他災害之際而犯之者。
六、在車站或埠頭而犯之者。
前項之未遂犯罰之。